【裁判字號】    89,易,44
【裁判日期】    890211
【裁判案由】    傷害
【裁判全文】
臺灣高雄地方法院刑事判決                            八十九年度易字第四四號
    公  訴  人  臺灣高雄地方法院檢察署檢察官
    被      告  甲○○
右列被告因傷害案件，經檢察官提起公訴（八十八年度偵字第二六四一０號），本院
判決如左：
    主  文
甲○○傷害人之身體，處拘役貳拾日，如易科罰金，以參佰元折算壹日。
    事  實
一、甲○○（起訴書均誤載為林明村）前於民國八十五年間因強盜案件，經台灣高等
    法院高雄分院判處有期徒刑三年一月確定，復於八十六年間，因詐欺案件，經本
    院判處有期徒刑四月確定，經檢察官聲請本院裁定合併定應執行刑有期徒刑三年
    三月確定，於八十八年三月五日假釋交付保護管束，現仍在假釋期間（假釋期滿
    日為八十九年六月七日），仍不知悔改，其與乙○○○係夫妻關係，為家庭暴力
    防治法第三條所規定之家庭成員，八十八年八月十七日晚上九時許，在高雄縣阿
    蓮鄉○○路與信義路口附近，因甲○○懷疑其妻乙○○○與人有染而爭吵，竟出
    手毆打乙○○○臉部，致其受有左眼周圍擦傷（一乘二公分）及左側下巴瘀血（
    一乘二公分）之傷害。
二、案經乙○○○訴請台灣高雄地方法院檢察署檢察官偵查起訴。
    理  由
一、訊據被告甲○○固坦承於右揭時地因懷疑告訴人乙○○○與丙○○有染而在丙○
    ○住處發生爭執之事實，惟否認有傷害告訴人之犯行，辯稱：我沒有在上開路口
    處出手打她云云。經查，前揭被告因與告訴人發生口角而出手毆打告訴人，致其
    受有上開傷害之犯罪事實，業據告訴人指訴綦詳，並有驗傷診斷書一紙附卷足參
    ，參以被告自承案發當天係因懷疑告訴人與丙○○有染而生爭執等情不諱，證人
    丙○○復到庭證述被告與告訴人案發當天確有發生口角一節無訛（見本院八十九
    年一月二十八日審判筆錄），足徵告訴人前開指訴應非子虛，堪予採信，被告空
    言否認傷害犯行，顯係卸責之詞，並不足採。本件事證明確，被告傷害犯行堪以
    認定。
二、查被告為告訴人之夫，依家庭暴力防治法第三條規定，為家庭成員。核被告毆打
    告訴人之行為，係犯刑法第二百七十七條第一項之傷害罪；且係故意對家庭成員
    實施身體上不法侵害之行為，屬家庭暴力防治法第二條第二項之家庭暴力罪。爰
    審酌被告曾有強盜及詐欺等前科，現仍在假釋期間，此有本院被告全國前案紀錄
    表及台灣高雄地方法院檢察署刑案資料查註紀錄表在卷足參，雖未構成累犯，素
    行欠佳，犯罪之動機、手段，僅因細故即毆打告訴人，犯後否認犯行，及告訴人
    受有如事實欄所載之傷害等一切情狀，量處如主文所示之刑，並諭知易科罰金之
    折算標準。
據上論斷，應依刑事訴訟法第二百九十九條第一項前段，刑法第二百七十七條第一項
、第四十一條，罰金罰鍰提高標準條例第一條前段，第二條，判決如主文。
中      華      民      國    八十九    年      二      月     十一     日
                                  臺灣高雄地方法院刑事第二庭
                                      法  官    蘇姿月
右正本證明與原本無異。
如不服本判決，應於判決送達後十日內，向本院提出上訴狀。
                                      書記官    吳韻芳
中      華      民      國    八十九    年      二      月     十一     日
附錄論罪科刑法條
刑法第二百七十七條第一項
傷害人之身體或健康者，處三年以下有期徒刑，拘役或一千元以下罰金。


司法院資訊處製作；財團法人民間司法改革基金會備份。
